臺灣桃園地方法院刑事判決
106年度易字第362號
公  訴  人  臺灣桃園地方檢察署檢察官
被      告  劉國威


選任辯護人  劉力豪律師(已解除委任)
            黃國展律師(已解除委任)
            葉慶人律師
            楊偉毓律師
上列被告因詐欺案件，經檢察官提起公訴（105年度偵字第6378
號），及臺灣臺北地方檢察署檢察官移送併辦（106年度偵字第2
231號），本院判決如下：
    主  文
劉國威犯如附表「主文欄」所示之罪，各處如附表「主文欄」所
示之刑及沒收，應執行有期徒刑參年拾月，如易科罰金，以新臺
幣壹仟元折算壹日。
    事  實
一、劉國威意圖為自已不法之所有，先向其不知情之友人徐培芳
    借用遠東國際商銀帳號000-0000000000000000號、中國信託
    商銀北桃園分行帳號000-000000000000號及合作金庫慈文分
    行帳號000-0000000000000號帳戶，再以通訊軟體LINE或電
    話聯絡方式，分別於如附表所示時間，在不詳地點，向附表
    所示之林宜亭、李麗珍、張雁晴、顏嘉鴻、謝曉婷、潘依俞
    、闕壯儒、陳凱莉、古瑞菊、高欣薏、張祐禎、劉家榮、賴
    寶如、連宛芝、梁碧華、張美鳳、吳沛瀅、蘇正雄、鐘志誠
    、趙心怡、江逸書、汪子榮佯稱：其有辦法代訂低廉機票及
    旅遊行程等語，致附表所示之林宜亭等22人誤信為真，將款
    項以如附表所示方式匯入劉國威所指示銀行帳戶或以刷卡方
    式交予劉國威附表所示之款項，而生財產上之損害，嗣劉國
    威取得款項後，未能交付機票或酒店訂位資料，又以各式理
    由搪塞後失去聯絡，林宜亭等22人始知受騙。
二、案經林宜亭、李麗珍、張雁晴、謝曉婷、潘依俞、闕壯儒、
    陳凱莉、古瑞菊、高欣薏、張祐禎、劉家榮、賴寶如、連宛
    芝、梁碧華、吳沛瀅、蘇正雄、鐘志誠、趙心怡、江逸書、
    汪子榮訴由桃園市政府警察局桃園分局報告臺灣桃園地方檢
    察署檢察官偵查起訴及臺灣臺北地方檢察署檢察官移送併辦
    。
    理  由
壹、程序事項
　　本判決所引用供述證據之證據能力，被告劉國威、辯護人均
    經本院於審判期日調查證據時提示並告以要旨後，未於言詞
    辯論終結前就證據能力部分有所異議，本院審酌各項證據作
    成時之情況，並無違法取證及證明力明顯過低之瑕疵，認為
    以之作為證據應屬適當，依刑事訴訟法第159條之5第2項規
    定，均有證據能力。至於本判決所引用之非供述證據部分，
    與本案均有關連性，亦無證據證明係實施刑事訴訟程序之公
    務員以不法方式所取得，亦查無顯不可信或不得作為證據之
    情形，且經本院於審判期日依法進行證據之調查、辯論，被
    告於訴訟上之程序權即已受保障，依刑事訴訟法第158條之4
    反面解釋，亦具證據能力。
貳、實體部分
一、認定事實所憑之證據及理由：
　　訊據被告劉國威固坦承向附表所示告訴人等以附表所示之付
    款方式收取附表所示之款項，且該等款項係附表所示告訴人
    等以購買附表所示之購買標的為對價所支付等節，然矢口否
    認有上開犯行，辯稱：伊都是經由客戶介紹客戶，客戶會先
    問伊要去哪裡、機票和價錢，伊會先打電話到航空公司或旅
    行社或票務中心問價錢，再回報給客戶，若客人OK的話就把
    錢匯給伊，有時候伊收到錢後不一定會把錢匯至航空公司或
    旅行社訂購，因為客戶是訂半年以後的行程，伊會先訂購機
    位，但等到接近預定航班時機位票價會再調降，伊再請航空
    公司或旅行社把伊訂的機位轉成便宜的機位，伊民國104年
    間跟伊母親一起住在新北市○○區○○路00巷0號7樓，伊沒有收
    到最高法院104年台上字第235號駁回上訴的判決書，伊有向
    告訴人等收款，他們購買的機票和旅遊行程伊沒有按約履行
    ，是因為伊在民國104年12月15日被抓去執行入監了，伊該
    案也有提出上訴，也有跟執行署請假，伊當時不知道何時要
    去執行，所以不知道自己被通緝，告訴人等都是105年要出
    國的，因為伊入監才無法履行云云（見本院易字卷一第120
    至122頁、卷六第206至208頁）。經查：
㈠、被告於如附表所示時間，在不詳地點，與附表所示之告訴人
    等以附表所示購買標的達成合意，告訴人等因而將款項以如
    附表所示方式匯入被告所指示銀行帳戶或以刷卡方式交予被
    告附表所示之款項，嗣告訴人等均未取得附表所示購買標的
    ，被告則於104年12月15日入監服刑，於109年4月22日縮短
    刑期假釋出監等節，業據被告供承如前，核與證人徐培芳於
    警詢、偵查中證述(見105年偵6378卷一第17至22頁、卷三第
    208至211頁)、證人即告訴人證人李麗珍於警詢、偵查中證
    述（見105偵6378卷一第87至88頁、卷三第188至192頁、105
    他1963卷二第36至37、96至97頁、卷四第65至74、153至162
    頁、證人即告訴人陳凱莉於警詢、偵查、本院審理時證述（
    105偵6378卷一第157頁、卷三第188至192頁、105他1963卷
    二第42至43頁、卷四第65至74頁、本院易字卷四第103至109
    頁)、證人即告訴人張祐禎於警詢、偵查中證述（105偵6378
    卷二第1至3頁、卷三第179至182頁、105他1963卷二第49至5
    0頁、卷四第65至74頁）、證人即告訴人林宜亭於警詢之指
    述(105偵6378卷一第67至68頁反面)、證人即告訴人張雁晴
    於警詢、偵查中之證述（105偵6378卷一第101至102頁、卷
    三第168至170頁）、證人即被害人顏嘉鴻於警詢及本院審理
    時之證述（105偵6378卷一第113至115頁、本院易字卷五第1
    05至110頁）、證人即告訴人謝曉婷於警詢、偵查中之證述
    （105偵6378卷一第123至124頁、卷三第188至192頁)、證人
    即告訴人潘依俞於警詢、偵查中之證述（105偵6378卷一第1
    34至135頁、卷三第188至192頁)、證人即告訴人闕壯儒於警
    詢、偵查中之證述（105偵6378卷一第147至148頁、卷三第1
    79至182頁)、證人即告訴人古瑞菊於警詢、偵查中之證述（
    105偵6378卷一第167頁、卷三第188至192頁）、證人即告訴
    人高欣薏於警詢、偵查及本院審理時之證述（105偵6378卷
    一第177至178頁、卷三第188至192頁、本院易字卷五第51至
    60頁)、證人即告訴人劉家榮於警詢、偵查中之證述(105偵6
    378卷二第11至12頁、卷三第168至170頁)、證人即告訴人賴
    寶如於警詢所述（105偵6378卷二第22至23頁）、證人即告
    訴人連宛芝於警詢、偵查及本院審理時之證述（105偵6378
    卷二第30至31頁、卷三第174至175頁、本院易字卷四第188
    至194頁反面）、證人即告訴人梁碧華於警詢、偵查及本院
    審理時之證述（105偵6378卷二第40至41頁、卷三第168至17
    0頁、本院易字卷四第103至109頁）、證人即被害人張美鳳
    於警詢及本院審理時之證述（105偵6378卷二第61至62頁、
    本院易字卷五第125至129頁）、證人吳沛瀅即告訴人於警詢
    之指述（105偵6378卷二第74頁）、證人即告訴人蘇正雄於
    警詢、偵查及本院審理時之證述（105偵6378卷二第84至85
    頁、卷三第179至182頁、本院易字卷五第51至60頁）、證人
    即告訴人鐘志誠於警詢之指述（105偵6378卷二第94至96頁
    ）、證人即告訴人趙心怡於警詢、偵查及本院審理時之證述
    （105偵6378卷二第107頁、卷三第174至175頁、本院易字卷
    四第188至194頁反面)、證人即告訴人江逸書於警詢之指述
    （105偵6378卷二第119至120頁）、證人即告訴人汪子榮於
    警詢、偵查中之證述（105偵6378卷二第129至130頁、卷三
    第179至182頁）相符，並有中國信託商業銀行股份有限公司
    105年1月8日中信銀字第10522483901532號函及徐培芳名下
    帳戶存款交易明細(105偵6378卷一第27至41頁)、遠東國際
    商業銀行105年1月13日(105)遠銀詢字第0000040號函及徐培
    芳名下帳戶存款交易明細(105偵6378卷一第42至55頁)、合
    作金庫商業銀行慈文分行105年2月1日合金慈文字第1050000
    434號函及徐培芳名下帳戶存款交易明細(105偵6378卷一第5
    6-66頁)、告訴人林宜亭之匯款收據、存摺內頁交易明細影
    本(105偵6378卷一第71至74頁)、告訴人林宜亭與被告之LIN
    E對話紀錄截圖影本(105偵6378卷一第76-80頁)、告訴人李
    麗珍之信用卡訂購單影本、104年12月份信用卡帳單、00000
    00轉帳明細(105偵6378卷一第90至93頁、105他1963影卷二
    第38、98頁)、告訴人李麗珍與被告之LINE對話紀錄截圖(10
    5偵6378卷一第92頁)、告訴人張雁晴轉帳紀錄(105偵6378卷
    一第104頁)、告訴人張雁晴與被告之LINE對話紀錄截圖(105
    偵6378卷一第105頁)、告訴人張雁晴之云輝國際旅行社行程
    表(105偵6378卷一第106頁)、被害人顏嘉鴻提供0000000轉
    帳明細影本(105偵6378卷一第115頁)、告訴人謝曉婷之轉帳
    明細影本(105偵6378卷一第126頁)、告訴人謝曉婷之LINE對
    話紀錄截圖(105偵6378卷一第127頁)、告訴人潘依俞之轉帳
    明細(105偵6378卷一第137頁)、告訴人潘依俞與被告通話紀
    錄翻拍照片(105偵6378卷一第138頁)、告訴人闕壯儒之轉帳
    明細及存摺背面、內頁交易明細影本(105偵6378卷一第150-
    151頁)、告訴人陳凱莉存摺正面及內頁交易明細影本(105偵
    6378卷一第158頁)、告訴人陳凱莉與被告之LINE對話紀錄翻
    拍照片(105偵6378卷一第159頁)、告訴人古瑞菊之轉帳明細
    及存摺內頁交易明細影本(105偵6378卷一第168至169頁)、
    告訴人古瑞菊之班機資訊(105偵6378卷一第170頁)、告訴人
    高欣薏與被告之LINE對話紀錄截圖(105偵6378卷一第180至1
    81頁)、告訴人張祐禎之存摺內頁交易明細影本(105偵6378
    卷二第6頁)、告訴人張祐禎與被告LINE對話紀錄(105偵6378
    卷二第7頁)、告訴人劉家榮之轉帳明細及存摺正面、內頁交
    易明細影本(105偵6378卷二第14至16頁)、告訴人賴寶如之
    轉帳明細(105偵6378卷二第25頁)、告訴人連宛芝存摺正面
    及內頁交易明細影本(105偵6378卷二第33頁)、告訴人梁碧
    華之轉帳明細及存摺正面影本(105偵6378卷二第43至47頁) 
    、告訴人梁碧華與被告之LINE對話紀錄截圖影本(105偵6378
    卷二第48至49頁) 、告訴人梁碧華之班機資訊(105偵6378卷
    二第50至53頁)、被害人張美鳳之存摺正面及內頁交易明細
    影本(105偵6378卷二第63至67頁)、告訴人吳沛瀅之轉帳明
    細(105偵6378卷二第76頁)、告訴人吳沛瀅與被告之LINE對
    話紀錄(105偵6378卷二第77-78頁)、告訴人蘇正雄之轉帳明
    細及存簿正面影本(105偵6378卷二第86至87頁)、告訴人蘇
    正雄與被告之LINE對話紀錄翻拍照片(105偵6378卷二第88頁
    )、告訴人鐘志誠提供與被告之LINE對話紀錄截圖影本(105
    偵6378卷二第98頁)、轉帳明細(105偵6378卷二第99、100頁
    )、告訴人趙心怡之存簿內頁交易明細、轉帳明細(105偵637
    8卷二第108至112頁)、告訴人江逸書之存摺正面及內頁交易
    明細、轉帳明細(105偵6378卷二第122至124頁)、告訴人汪
    子榮之轉帳明細、存簿正面及內頁交易明細影本(105偵6378
    卷二第132至133頁)、被告之臺灣高等法院被告前案紀錄表
    等在卷可佐，此部分事實足堪認定。
㈡、按刑法之詐欺取財罪，係以行為人意圖為自己不法之所有，
    以詐術使人將本人或第三人之物交付為要件，而詐術行為之
    實施，具體方式亦不外「締約詐欺」與「履約詐欺」，稱締
    約詐欺者，係行為人訂約之際，使用詐騙手段，使消費者對
    締約之基礎事實發生錯誤認知，因而締結客觀對價上顯失平
    衡之契約，諸如謊以天價，實則販售低廉無比之商品以詐欺
    消費者，或誘騙投資者參與事實上顯然不可能存在之獲利之
    投資等等。謂履約詐欺者，意指行為人訂立契約時，本即不
    具履約之意，目的僅在騙取價金而無履行給付義務之誠意，
    是關於詐欺成立與否之判斷，應綜合觀察行為人與被害人接
    洽、訂約之過程，及取得價金後之行為，判斷其取得財物之
    始，是否即具有將來不履約之故意。
㈢、查被告前於101年間，因詐欺、偽造文書、侵占等案件，經臺
    灣高等法院(下稱高院)於103年7月29日以103年上訴字第125
    號判決就侵占部分判處有期徒刑6月(7罪)、9月、行使偽造
    私文書部分判處有期徒刑4月(8罪)、5月(2罪)、詐欺得利部
    分判處有期徒刑4月、詐欺部分判處有期徒刑4月、詐欺取財
    未遂部分判處有期徒刑3月，應執行有期徒刑2年6月，其中
    侵占部分先於103年7月29日確定，其餘部分被告上訴，於10
    3年10月29日經最高法院以103年台上字第3721號駁回上訴而
    確定，被告聲請再審後亦於103年11月12日經高院以103年聲
    再字第361號裁定駁回再審之聲請，該案執行時被告於103年
    12月2日聲請延期執行(臺灣臺北地方檢察署，下稱臺北地檢
    署，103年執聲他字第1840號)，被告後經臺北地檢署於104
    年1月29日以103年執字第9165號發布通緝；被告另於102年
    間，再因詐欺、偽造文書等案件，經高院於103年9月11日以
    103年上訴字第1417號判決就詐欺部分判處有期徒刑8月、7
    月、行使偽造私文書部分判處有期徒刑7月(2罪)，應執行有
    期徒刑1年10月，詐欺部分判處有期徒刑5月(6罪)、4月(2罪
    )，應執行有期徒刑2年，被告上訴後，於104年1月22日經最
    高法院以104年台上字第235號判決駁回上訴而確定，被告聲
    請再審於103年10月24日經高院以103年聲再字第405號裁定
    駁回再審之聲請，嗣經臺北地檢署於104年8月28日以103年
    執字第9165、9164、1290、1267號發布通緝，於104年12月1
    5日緝獲入監執行，此有被告之臺灣高等法院被告前案紀錄
    表、通緝紀錄表等在卷可參；而最高法院以104年台上字第2
    35號判決書於104年2月6日送達被告之住所即新北市○○區○○
    路00巷0號7樓，為被告之母簽收等情，業經本院調閱該案卷
    宗核閱無訛，足認被告明知其有上開案件均經判決確定待執
    行，隨時可能入監執行，仍向告訴人等以附表所示購買標的
    為對價，收受附表所示款項。
㈣、參以前揭告訴人等之證述、被告與告訴人等間關於附表所示
    購買標的接洽、訂約、付款過程之LINE對話紀錄，被告不僅
    未告知告訴人等其可能入監服刑之資訊，亦未委託他人代為
    將告訴人等所交付款項匯款予航空公司或旅行社以確保告訴
    人等之購買標的，且被告於103、104年間均無任何報稅所得
    ，此有被告103、104年所得資料在卷可參(本院易字卷二第6
    0至61頁)，顯見被告本不具履約之意願與能力，目的僅在騙
    取告訴人等附表所示之款項，是被告所為自構成履約詐欺，
    使告訴人等誤信被告有代為購買附表所示購買標的之真意，
    進而陷於錯誤，因此詐得告訴人附表所示之款項，被告主觀
    上確有為自己不法所有之意圖，客觀上亦有佯以可代為購買
    附表所示購買標的，而使告訴人等交付財物，其客觀上對告
    訴人等施以詐術，自屬明確。
㈤、被告雖辯稱：伊收到客戶的錢就會先跟航空公司或旅行社訂
    位，有時候不一定會先匯款給航空公司或旅行社，因為有時
    候等航空公司或旅行社將價錢拉低或便宜行程的時候伊才會
    將錢匯出，一定都會有位置，伊收到客戶的錢之後，就會馬
    上去做預訂的動作，附表編號1伊是向長榮航空訂位的，附
    表編號2是透過云輝旅行社先訂機票，飯店還沒有訂，附表
    編號3是跟航空公司訂位的，忘記哪家航空了，旅宿還沒有
    訂，附表編號4是向華航或港龍航空訂位，附表編號5伊有幫
    他訂購機票，是華航，沒有訂旅宿，附表編號5伊沒有印象
    ，附表編號7是向華航訂購機票，附表編號8伊有幫告訴人改
    過訂位紀錄，但伊後來入監就沒有喬好，附表編號9伊不是
    向華航就是長榮訂位，附表編號10伊沒有印象，附表編號11
    伊記得有向云輝旅行社訂，附表編號12、13伊沒有印象云云
    （見本院易卷一第120至121頁、卷四第19至20頁），然經本
    院函詢，云輝旅行社有附表編號2、8、11所示告訴人刷卡支
    付云輝旅行社之紀錄，然該等刷卡紀錄均被列為客訴爭議款
    項，且所支付款項均非用以購買附表編號2、8、11所示購買
    標的，而係用以支付附表所示告訴人以外之他人機票費用，
    附表編號2、8、11以外其餘告訴人均無訂購機票或旅遊行程
    之紀錄等節，有芬達旅行社所提供銀行扣款、終止給付部分
    資料、云輝旅行社0000000刑事陳報狀等在卷可證(本院易字
    卷二第143至145、193至195頁)；而香港商國泰航空僅保有3
    0個月內之航班資料，並無附表所示告訴人等之訂位紀錄乙
    節，有香港商國泰航空有限公司臺灣分公司109年4月15日國
    (訂)字第1090415號函在卷可參(本院易字卷四第65頁)；中
    華航空及新加坡航空則均無從以附表所示告訴人之資訊查明
    有無訂位紀錄，此有中華航空公司台北分公司109年4月10日
    2020TPEDE00143號函、新加坡航空公司台灣分公司109年4月
    13日新航109字第039號函在卷可考(本院易字卷四第68、69
    頁)；另長榮航空固有提供附表編號8、13、15、17、22所示
    告訴人之訂位資料，其餘附表所示之告訴人則查無相關訂位
    紀錄，惟細閱長榮航空提供之訂位紀錄，附表編號8所示告
    訴人陳凱莉係透過雄獅旅行社訂購105年5月15、19日往返之
    機票，附表編號13所示告訴人賴寶如係透過易遊網旅行社訂
    購104年9月25、29日往返之機票，附表編號15所示告訴人梁
    碧華係透過歐美亞旅行社訂購105年3月7、11日往返之機票
    ，附表編號17所示告訴人吳沛瀅分別係自行或透過東南旅行
    社訂購104年12月31日、105年1月3日、105年5月25、29日往
    返之機票，附表編號22所示告訴人王子榮係透過歐美亞旅行
    社訂購105年4月12、15日往返之機票，則上開訂位紀錄均非
    被告代訂，亦非附表8、13、15、17、22所示購買標的，此
    有長榮航空股份有限公司109年5月8日長航法字第20200936
    號函暨附件在卷可證(本院易字卷四第75至76頁)，是被告辯
    稱其確有向航空公司或旅行社幫附表所示告訴人等訂購附表
    所示購買標的之機票或旅宿，並無任何事證可佐，甚至被告
    要求附表編號2、8、11之告訴人刷卡訂購之云輝旅行社行程
    ，竟係為支付他人機票費用，而非支付告訴人己身欲訂購之
    機票或旅宿，是被告所辯均不足採信。
㈥、對被告有利證據不採之理由：
　⒈證人即附表編號10告訴人高欣薏於本院審理時證稱：伊與被
    告以LINE聯繫，被告表示可以向他購買機票，伊當天就有匯
    款，是要買去泰國的機票，總共4張共新臺幣(下同)3萬2000
    元，但日期還沒有確定，被告在LINE中有說先不用確定時間
    ，要伊先匯款，他可以保證座位，被告也沒有給伊訂位代碼
    ，只要伊提供身分證和出生年月日，沒有要伊提供護照號碼
    或照片等語（見本院易卷五第52至55頁）；證人即附表編號
    18告訴人蘇正雄於本院審理時證稱：伊當時和被告購買機票
    ，去哪裡伊忘記了，是伊親戚朋友約好要一起去，就是附表
    編號22王子榮和編號12劉家榮，王子榮是伊姻親，劉家榮是
    伊朋友，當時伊等預計要一起出國，去哪裡伊真的忘記了，
    時間被告是說隨時都可以訂，意思是要出國隨時都訂得到，
    後來出國時間還沒有確定，就匯款給被告，主要與被告聯繫
    的都是王子榮等語（見本院易卷五第56至59頁）；證人即附
    表編號4被害人顏嘉鴻於本院審理時證稱：伊有向被告購買
    去日本的3人機票，當時只有說機票便宜先買下來，日期之
    後再說，之後就找不到被告了，伊不想提告只是因為坐車來
    的成本太高了等語（見本院易卷五第107至109頁），則上開
    告訴人等固尚未決定確切出國日期，然被告明知其有刑事案
    件經判決確定隨時可能入監執行，而前揭告訴人等購買標的
    即出國日期極有可能為被告執行期間，被告仍向上開告訴人
    收取購買機票之款項並表明可隨時訂得機票，亦未委託他人
    代為處理，逕先向上開告訴人等收受附表所示款項，堪認被
    告主觀上並無履約之意願與能力，業如前述，是此部分均無
    從為有利被告之認定。
　⒉而證人即附表編號16告訴人張美鳳於本院審理時證稱：伊有
    向被告購買去新加坡的機加酒行程，預計104年12月19日至2
    2日要去，也透過朋友付款，但被告沒有讓伊成行，伊有打
    電話去旅行社確認，但旅行社回覆稱有訂票但未付款，伊後
    來是另外自己再購買機票的等語（見本院易卷五第127至128
    頁），則被告縱有代告訴人張美鳳向不詳旅行社訂購附表編
    號16之購買標的，然參告訴人張美鳳業已付款，且預計出發
    日為104年12月19日，迨至被告於104年12月15日遭緝獲入監
    前，被告仍未向旅行社付款，致告訴人張美鳳無法取得其購
    買標的，且被告於103、104年間均無任何報稅所得，亦如前
    述，更足以證明被告主觀上無履約之意願與能力，而無從僅
    憑被告確有代告訴人張美鳳向不詳旅行社訂購行程乙節，遽
    為有利被告之認定。
㈦、綜上所述，被告確有向附表所示告訴人等為詐欺取財之事實
    及故意，至臻明確。本案事證明確，被告上開犯行，堪以認
    定，應予依法論科。　　
二、論罪科刑：　　
㈠、核被告所為，均係犯刑法第339條第1項之詐欺取財罪。被告
    分別對附表編號1至22所示告訴人等為詐欺取財犯行，犯意
    不同，行為互異，應分論併罰。至臺灣臺北地方檢察署106
    年度偵字第2231號(即附表編號2、8、11部分)併辦部分，因
    前述附表編號2、8、11與本件已起訴且認定有罪部分，為同
    一事實，為本件起訴效力所及，故本院自得併予審究，併此
    敘明。
㈡、被告前於97年間即因擔任旅行社導遊時詐欺客戶旅遊費用之
    案件，經臺灣臺北地方法院以97年度易字第2531號判決判處
    有期徒刑3月，緩刑3年，惟其於緩刑期間之98年間，復因擔
    任旅行社導遊兼業務員時將業務上所持有客戶之費用侵占（
    共4罪）、冒用客戶信用卡之偽造文書（共2罪）、冒用客戶
    名義之詐欺（1罪）等罪，經同院以99年度訴字第75號判決
    ，就業務侵占部分均判處有期徒刑6月、偽造文書部分均判
    處有期徒刑5月、詐欺部分判處有期徒刑4月確定（下稱第1
    案）；嗣於99年間，又因擔任旅行社導遊兼業務員時將業務
    上所持有客戶之費用侵占（1罪）、冒用客戶信用卡之偽造
    文書（共2罪）等罪，經同院以99年度簡字第1708號簡易判
    決，就業務侵占部分判處有期徒刑6月、就偽造文書部分判
    處有期徒刑4月確定（下稱第2案），上開第1案及第2案復經
    同院以99年度聲字第2535號裁定應執行有期徒刑2年10月確
    定，上開緩刑宣告遂遭同院以99年度撤緩字第36號裁定撤銷
    ，而應執行該3月之有期徒刑，復與上開第1案及第2案之應
    執行刑，於101年6月19日易科罰金執行完畢，有臺灣高等法
    院被告前案紀錄表1份在卷可憑，其於受徒刑之執行完畢後
    ，5年以內故意再犯本件有期徒刑以上之罪，為累犯，本院
    審酌上開構成累犯之案件與本案同屬因旅遊業所生之案件，
    並考量其所應負擔罪責之情形、惡性及對於刑罰適應力，認
    予以加重法定本刑並無違背罪刑相當原則，爰依刑法第47條
    第1項規定加重其刑。
㈢、爰審酌被告素行不佳，有本院被告全國前案紀錄表在卷可憑
    ，又否認犯行，且本案附表所示告訴人達22人，詐騙金額少
    則1萬餘元，多則10餘萬元，惡性非輕，使諸多被害人無法
    按照計畫出遊、行程耽擱，其已與告訴人闕壯儒、潘依俞、
    陳凱莉達成調解，與告訴人趙心怡、連宛芝達成和解，又於
    庭外與告訴人張美鳳達成和解，然上開達成調解、和解部分
    僅有告訴人闕壯儒部分給付完畢，告訴人陳凱莉部分僅給付
    1萬4000元，告訴人張美鳳部分僅給付5000元等情，業據被
    告於審理時供承明確，並有本院調解筆錄、和解筆錄，刑事
    陳報狀、交易明細、刑事陳報狀等在卷可參（見本院易卷四
    第157頁、卷五第7至8、170至175頁），附表所示其餘告訴
    人等則未達成和解、調解、亦未給付任何賠償，再考量被告
    為專科畢業之智識程度、於案發期間從事旅遊業，未婚、家
    中有母親需要扶養（見本院易卷六第209頁）等一切情狀，
    分別量處如附表主文欄所示之刑，併均諭知罰金之折算標準
    ；又被告本案共犯22罪，應合併定其執行刑，衡諸該22罪均
    係被告在短期間內以相同手法所犯，法律上雖應分開論罪，
    惟事實上彼此則有相當之關聯性，如以累加其宣告刑之方式
    定其執行刑，不免有重複評價其犯罪之手法、人格特質與反
    社會性等量刑要素，過分放大此部分量刑因子的重要性，並
    低估被告全部犯罪所得不多的量刑因素，同時過分高估被告
    對長期刑之適應性，而有過苛之虞，而酌定其應執行刑如主
    文所示及就執行刑諭知易科罰金之折算標準。
參、沒收部分：　　
一、按犯罪所得，屬於犯罪行為人者，沒收之；犯罪所得已實際
    合法發還被害人者，不予宣告沒收或追徵，刑法第38條之1
    第1項前段、第5項定有明文。
二、查被告之犯罪所得，即附表所示告訴人等交付之款項，均未
    扣案，其中附表編號2、8、11告訴人以「填寫云輝國際旅行
    有限公司永豐銀行000-00000000000000號帳戶之信用卡訂購
    單」為付款方式之部分，均經列為爭議款項而退還告訴人，
    此有前開芬達旅行社所提供銀行扣款、終止給付部分資料、
    云輝旅行社0000000刑事陳報狀在卷可參，則被告並未取得
    此部分之款項，非其犯罪所得，爰就此部分不予宣告沒收。
    而附表編號6、7、8、14、20部分，被告均另與各該告訴人
    達成和解或調解，願賠償該等告訴人之損失，已如前述，且
    被告因上開調解所需給付之賠償金額等同或逾於附表編號6
    、7、8、14、20之犯罪所得，是若仍宣告沒收被告此部分犯
    罪所得，將使被告承受過度不利益，縱被告未確切履行，附
    表編號6、7、8、14、20之告訴人亦得持和解筆錄或調解筆
    錄為民事強制執行名義，對被告之財產強制執行，已足以達
    到沒收制度剝奪被告犯罪所得之立法目的。故認如就被告犯
    罪所得再予以沒收，尚有過苛之虞，爰依刑法第38條之2第2
    項規定，不予宣告沒收。
三、被告詐騙之不法所得除上開附表編號2、8、11告訴人以「填
    寫云輝國際旅行有限公司永豐銀行000-00000000000000號帳
    戶之信用卡訂購單」為付款方式之部分，及附表編號6、7、
    8、14、20之部分外，其餘部分被告亦尚未實際償還告訴人
    ，此係其犯罪所得，應依刑法第38條之1第1項、第3項規定
    ，分別在其各次詐欺犯罪之處罰主文項下，諭知沒收該次之
    犯罪所得，於全部或一部不能沒收(本案無不宜執行沒收之
    情形)時，追徵其價額。至附表編號16部分，被告雖以刑事
    陳報狀中表示業與附表編號16所示被害人張美鳳於庭外以6
    萬4000元達成和解，並於110年5月5日匯款5000元至告訴人
    張美鳳指定之帳戶云云（見本院易卷五第173至175頁），然
    卷內未見被告與被害人張美鳳簽立之和解書，且被告所附之
    郵政自動櫃員機交易明細表上亦無從得知轉入帳號為被害人
    張美鳳所有或持有，難認被告已填補被害人張美鳳之損失，
    且被告亦自承尚未完全賠償被害人張美鳳，是此部分仍予以
    宣告沒收，附此敘明。
據上論斷，應依刑事訴訟法第299條第1項前段，判決如主文。
本案經檢察官鄭皓文提起公訴，檢察官黃于真移送併辦，檢察官
黃翎樵到庭執行職務。
中　　華　　民　　國　　111 　年　　3 　　月　　18　　日
　　　　       　 刑事第十六庭  審判長法　官  游紅桃
　　　　　　　　　                    法  官  呂宜臻 
　　　　　　　　　                    法  官  鄧瑋琪
以上正本證明與原本無異。
如不服本判決應於收受判決後20日內向本院提出上訴書狀，並應
敘述具體理由。其未敘述上訴理由者，應於上訴期間屆滿後20日
內向本院補提理由書(均須按他造當事人之人數附繕本)「切勿逕
送上級法院」。
　　　　　　　　　　　　　　　　　　　書記官  陳崇容
中　　華　　民　　國　　111 　年　　3 　　月　　18　　日
附表
編號 詐欺時間 （匯款/刷卡時間） 告訴人 (被害人) 購買標的 付款方式或被告指示匯入銀行帳號 交付之款項 (即被告詐得之金額) 單位：新臺幣 主文欄 1 104年11月25日 (104年11月27日) 林宜亭 桃園 | 浦東來回機票 匯入徐培芳遠東國際商銀帳號000-0000000000000000號帳戶 35,000元 劉國威犯詐欺取財罪，累犯，處有期徒刑肆月，如易科罰金，以新臺幣壹仟元折算壹日；未扣案之犯罪所得新臺幣肆萬玖仟元沒收，於全部或一部不能沒收時，追徵其價額。  104年12月5日 (104年12月7日)    14,000元  2 104年11月11日前 (104年11月11日) 李麗珍 新加坡5天4夜旅遊行程 填寫云輝國際旅行社有限公司永豐銀行000-00000000000000號帳戶之信用卡訂購單 80,000元 劉國威犯詐欺取財罪，累犯，處有期徒刑陸月，如易科罰金，以新臺幣壹仟元折算壹日；未扣案之犯罪所得新臺幣參萬元沒收，於全部或一部不能沒收時，追徵其價額。  104年11月11日前 (104年11月12日)   匯入徐培芳中國信託商銀北桃園分行帳號000-000000000000號帳戶 30,000元  3 104年10月26日 (104年10月28日) 張雁晴 日本大阪機+酒旅遊行程 匯入徐培芳中國信託商銀北桃園分行帳號000-000000000000號帳戶 30,000元 劉國威犯詐欺取財罪，累犯，處有期徒刑伍月，如易科罰金，以新臺幣壹仟元折算壹日；未扣案之犯罪所得新臺幣參萬陸仟元沒收，於全部或一部不能沒收時，追徵其價額。  104年10月26日 (104年10月29日)    6,000元  4 104年12月10日 (104年12月10日) 顏嘉鴻 日本機票 匯入徐培芳遠東國際商銀帳號000-0000000000000000號帳戶 18,000元 劉國威犯詐欺取財罪，累犯，處有期徒刑參月，如易科罰金，以新臺幣壹仟元折算壹日；未扣案之犯罪所得新臺幣壹萬捌仟元沒收，於全部或一部不能沒收時，追徵其價額。 5 104年11月17日 (104年11月18日) 謝曉婷 北京機+酒旅遊行程 匯入徐培芳中國信託商銀北桃園分行帳號000-000000000000號帳戶 21,000元 劉國威犯詐欺取財罪，累犯，處有期徒刑參月，如易科罰金，以新臺幣壹仟元折算壹日；未扣案之犯罪所得新臺幣貳萬壹仟元沒收，於全部或一部不能沒收時，追徵其價額。 6 104年12月10日 (104年12月10日) 潘依俞 日本東京來回機票 匯入徐培芳遠東國際商銀帳號000-0000000000000000號帳戶 54,000元 劉國威犯詐欺取財罪，累犯，處有期徒刑肆月，如易科罰金，以新臺幣壹仟元折算壹日。 7 104年11月26日 (104年11月27日) 闕壯儒 日本去程機票 匯入徐培芳遠東國際商銀帳號000-0000000000000000號帳戶 16,000元 劉國威犯詐欺取財罪，累犯，處有期徒刑參月，如易科罰金，以新臺幣壹仟元折算壹日。 8 104年11月17日 (104年11月18日) 陳凱莉 印尼峇里島旅遊行程 匯入徐培芳中國信託商銀北桃園分行帳號000-000000000000號帳戶 28,000元 劉國威犯詐欺取財罪，累犯，處有期徒刑伍月，如易科罰金，以新臺幣壹仟元折算壹日。  104年11月17日 (104年11月18日)   填寫云輝國際旅行社有限公司永豐銀行000-00000000000000號帳戶之信用卡訂購單 5000元   104年11月17日 (104年11月18日) 黃志傑 (陳凱莉之夫)   25,000元  9 104年12月2日 (104年12月2日) 古瑞菊 東京機票 匯入徐培芳遠東國際商銀帳號000-0000000000000000號帳戶 36,000元 劉國威犯詐欺取財罪，累犯，處有期徒刑肆月，如易科罰金，以新臺幣壹仟元折算壹日；未扣案之犯罪所得新臺幣參萬陸仟元沒收，於全部或一部不能沒收時，追徵其價額。 10 104年11月29日 (104年11月30日) 高欣薏 泰國機票 匯入徐培芳遠東國際商銀帳號000-0000000000000000號帳戶 16,000元 劉國威犯詐欺取財罪，累犯，處有期徒刑參月，如易科罰金，以新臺幣壹仟元折算壹日；未扣案之犯罪所得新臺幣參萬貳仟元沒收，於全部或一部不能沒收時，追徵其價額。  104年11月29日 (104年11月30日)    16,000元  11 104年11月20日 (104年11月23日) 張祐禎 台北 | 舊金山來回機票 匯入徐培芳遠東國際商銀帳號000-0000000000000000號帳戶 25,000元 劉國威犯詐欺取財罪，累犯，處有期徒刑伍月，如易科罰金，以新臺幣壹仟元折算壹日；未扣案之犯罪所得新臺幣貳萬伍仟元沒收，於全部或一部不能沒收時，追徵其價額。  104年11月24日 (104年11月25日)  台北 | 上海浦東來回機票 填寫云輝國際旅行社有限公司永豐銀行000-00000000000000號帳戶之信用卡訂購單 20,000元   104年11月24日 (104年11月25日)    22,000元  12 104年12月7日 (104年12月9日) 劉家榮 峇里島機票 匯入徐培芳遠東國際商銀帳號000-0000000000000000號帳戶 30,000元 劉國威犯詐欺取財罪，累犯，處有期徒刑肆月，如易科罰金，以新臺幣壹仟元折算壹日；未扣案之犯罪所得新臺幣肆萬元沒收，於全部或一部不能沒收時，追徵其價額。  104年12月7日 (104年12月9日)    10,000元  13 104年11月初 (104年11月6日) 賴寶如 台灣 | 溫哥華機票 匯入徐培芳中國信託商銀北桃園分行帳號000-000000000000號帳戶 74,000元 劉國威犯詐欺取財罪，累犯，處有期徒刑陸月，如易科罰金，以新臺幣壹仟元折算壹日；未扣案之犯罪所得新臺幣柒萬肆仟元沒收，於全部或一部不能沒收時，追徵其價額。 14 104年11月17日 (104年11月17日) 連宛芝 日本機+酒 匯入徐培芳中國信託商銀北桃園分行帳號000-000000000000號帳戶 18,000元 劉國威犯詐欺取財罪，累犯，處有期徒刑參月，如易科罰金，以新臺幣壹仟元折算壹日。 15 104年11月27日 (104年11月27日) 梁碧華 泰國、紐西蘭機票 匯入徐培芳遠東國際商銀帳號000-0000000000000000號帳戶 41,000元 劉國威犯詐欺取財罪，累犯，處有期徒刑陸月，如易科罰金，以新臺幣壹仟元折算壹日；未扣案之犯罪所得新臺幣拾玖萬壹仟元沒收，於全部或一部不能沒收時，追徵其價額。  104年12月1日 (104年12月1日)  紐西蘭機票  150,000元  16 104年11月23日 (104年11月23日) 張美鳳 新加坡機+酒旅遊行程 匯入徐培芳遠東國際商銀帳號000-0000000000000000號帳戶 64,000元 劉國威犯詐欺取財罪，累犯，處有期徒刑伍月，如易科罰金，以新臺幣壹仟元折算壹日；未扣案之犯罪所得新臺幣陸萬肆仟元沒收，於全部或一部不能沒收時，追徵其價額。  17 104年11月12日 (104年11月13日) 吳沛瀅 台北 | 西雅圖機票 匯入徐培芳中國信託商銀北桃園分行帳號000-000000000000號帳戶 20,000元 劉國威犯詐欺取財罪，累犯，處有期徒刑參月，如易科罰金，以新臺幣壹仟元折算壹日；未扣案之犯罪所得新臺幣貳萬元沒收，於全部或一部不能沒收時，追徵其價額。  18 104年12月8日 (104年12月8日) 蘇正雄 機票(地點忘記、時間待定) 匯入徐培芳遠東國際商銀帳號000-0000000000000000號帳戶 35,000元 劉國威犯詐欺取財罪，累犯，處有期徒刑參月，如易科罰金，以新臺幣壹仟元折算壹日；未扣案之犯罪所得新臺幣參萬伍仟元沒收，於全部或一部不能沒收時，追徵其價額。  19 104年10月19日 (104年10月19日) 鐘志誠 台灣 | 沖繩機票 匯入徐培芳中國信託商銀北桃園分行帳號000-000000000000號帳戶 40,000元 劉國威犯詐欺取財罪，累犯，處有期徒刑伍月，如易科罰金，以新臺幣壹仟元折算壹日；未扣案之犯罪所得新臺幣陸萬元沒收，於全部或一部不能沒收時，追徵其價額。  104年10月19日 (104年10月21日)    20,000元   20 詐欺時間未詳 (104年9月18日) 趙心怡 東京機票 匯入徐培芳合作金庫慈文分行帳號000-0000000000000號帳戶 30,000元 劉國威犯詐欺取財罪，累犯，處有期徒刑肆月，如易科罰金，以新臺幣壹仟元折算壹日。  詐欺時間未詳 (104年9月20日)    10,000元   詐欺時間未詳 (104年10月22日)  香港機+酒旅遊行程 匯入徐培芳中國信託商銀北桃園分行帳號000-000000000000號帳戶 10,000元   21 104年12月7日 (104年12月8日) 江逸書 機票 匯入徐培芳遠東國際商銀帳號000-0000000000000000號帳戶 35,000元 劉國威犯詐欺取財罪，累犯，處有期徒刑肆月，如易科罰金，以新臺幣壹仟元折算壹日；未扣案之犯罪所得新臺幣參萬伍仟元沒收，於全部或一部不能沒收時，追徵其價額。  22 104年12月7日 (104年12月9日) 汪子榮 機票 匯入徐培芳遠東國際商銀帳號000-0000000000000000號帳戶 30,000元 劉國威犯詐欺取財罪，累犯，處有期徒刑肆月，如易科罰金，以新臺幣壹仟元折算壹日；未扣案之犯罪所得新臺幣參萬元沒收，於全部或一部不能沒收時，追徵其價額。